【裁判字號】    95,訴,3406
【裁判日期】    951218
【裁判案由】    毒品危害防制條例
【裁判全文】
臺灣板橋地方法院刑事判決              95年度訴字第3406號
公  訴  人  臺灣板橋地方法院檢察署檢察官
被      告  甲○○
                    案
上列被告因違反毒品危害防制條例案件，經檢察官提起公訴（95
年毒偵字第6765號），被告於準備程序中為有罪之陳述，經本院
合議庭裁定由受命法官進行簡式審判程序獨任審理，本院判決如
下：
    主  文
甲○○施用第一級毒品，累犯，處有期徒刑柒月。扣案之海洛因
殘渣袋壹個沒收銷燬之。
    事  實
一、甲○○曾於民國九十一年間，因竊盜案件，經本院於九十一
    年七月一日以九十一年板簡字第六二三號判處有期徒刑三月
    確定，並於九十一年十月二十五日執行完畢。再於九十二年
    間，因竊盜案件，經本院於九十二年六月三十日以九十二年
    易字第一一五九號判處有期徒刑五月確定，並於九十二年十
    二月二十八日執行完畢。又於九十三年間，因竊盜案件，經
    本院於九十三年十二月十六日以九十三年簡字第四八八九號
    判處有期徒刑六月確定；於九十三年間，因毒品危害防制條
    例案件，經本院於九十四年六月十三日以九十三年訴字第二
    三八○號判處有期徒刑八月確定；於九十四年間，因竊盜案
    件，經本院於九十四年十二月二十二日以九十四年簡字第五
    二○六號判處有期徒刑三月確定，嗣與前開毒品危害防制條
    例罪定應執行有刑徒刑九月，並接續前開九十三年間之竊盜
    罪執行，均於九十五年五月十六日縮刑期滿執行完畢。另於
    九十二年間，因施用毒品案件，經本院以九十二年度毒聲字
    第一七二五號裁定送觀察、勒戒後，認無繼續施用毒品之傾
    向，由臺灣板橋地方法院檢察署檢察官於九十二年六月二十
    三日以九十二年度毒偵字第一八○三號為不起訴處分確定。
    詎其仍不知悔改，於前揭觀察勒戒執行完畢釋放後五年內，
    竟基於施用第一級毒品海洛因之犯意，於九十五年九月二十
    九日上午某時許，在臺北縣板橋市江子翠附近朋友住處，以
    將海洛因摻水以針筒注射血管之方式，施用第一級毒品海洛
    因一次。嗣於九十五年九月二十九日下午五時三十分許，為
    警在臺北縣板橋市○○路、民享街口查獲，並扣得其所有供
    施用第一級毒品之海洛因殘渣袋一個（已摻水而無法磅秤）
    ，再經採驗尿液，而查悉上情。
二、案經臺北市政府警察局萬華分局移送臺灣板橋地方法院檢察
    署檢察官偵查起訴。
    理  由
一、按除被告所犯為死刑、無期徒刑、最輕本刑為三年以上有期
    徒刑之罪或高等法院管轄第一審案件者外，於第一次審判期
    日前之準備程序進行中，被告先就被訴事實為有罪之陳述時
    ，審判長得告知被告簡式審判程序之旨，並聽取當事人、代
    理人、辯護人及輔佐人之意見後，裁定進行簡式審判程序，
    刑事訴訟法第二百七十三條之一第一項定有明文。經核本件
    被告甲○○所犯係死刑、無期徒刑、最輕本刑為三年以上有
    期徒刑以外之罪，其於準備程序中就被訴事實為有罪之陳述
    ，經法官告知簡式審判程序之旨，並聽取公訴人及被告之意
    見後，本院合議庭認宜進行簡式審判程序，爰依首揭規定合
    議裁定由受命法官獨任進行簡式審判程序，合先敘明。
二、上揭事實，業據被告甲○○坦承不諱（見本院卷第二五頁）
    ，且其於上揭時地為警查獲時所採取之尿液，經送請台灣尖
    端先進生技醫藥股份有限公司檢驗結果，鴉片及可待因均呈
    陽性反應，有該公司九十五年十月十一日濫用藥物檢驗報告
    一紙附卷可稽。且被告於上揭時地為警查獲時，有被告所有
    供注射第一級毒品海洛因使用之海洛因殘渣袋一個扣案可資
    佐證，而該海洛因殘渣袋已將海洛因摻水而無法磅秤，已據
    被告於警詢及本院審理時陳明在卷，且經臺北市政府萬華分
    局查獲涉嫌汽車竊盜暨毒品危害防制條例案毒品初步鑑驗報
    告單記載甚明，有該報告單一紙附卷可參，惟該殘渣袋經檢
    驗結果呈嗎啡、海洛因反應，亦已據前開報告單載述明確，
    足徵被告前開自白與事實相符，應堪採信。又被告曾於九十
    二年間，因施用毒品案件，經本院以九十二年度毒聲字第一
    七二五號裁定送觀察、勒戒後，認無繼續施用毒品之傾向，
    由臺灣板橋地方法院檢察署檢察官於九十二年六月二十三日
    以九十二年度毒偵字第一八○三號為不起訴處分確定，有臺
    灣高等法院被告前案紀錄表一件附卷可憑，是被告顯係於觀
    察勒戒釋放後五年以內再施用第一級毒品海洛因。本件事證
    明確，被告上開犯行洵堪認定。
三、查海洛因係毒品危害防制條例第二條第二項所稱之第一級毒
    品，不得持有、施用，被告竟持之以施用，核其所為，係犯
    毒品危害防制條例第十條第一項之施用第一級毒品罪。其持
    有海洛因後，進而施用，其持有海洛因行為應被其施用之行
    為所吸收，不另論罪。再被告曾於九十一年間，因竊盜案件
    ，經本院於九十一年七月一日以九十一年板簡字第六二三號
    判處有期徒刑三月確定，並於九十一年十月二十五日執行完
    畢。再於九十二年間，因竊盜案件，經本院於九十二年六月
    三十日以九十二年易字第一一五九號判處有期徒刑五月確定
    ，並於九十二年十二月二十八日執行完畢。又於九十三年間
    ，因竊盜案件，經本院於九十三年十二月十六日以九十三年
    簡字第四八八九號判處有期徒刑六月確定；於九十三年間，
    因毒品危害防制條例案件，經本院於九十四年六月十三日以
    九十三年訴字第二三八○號判處有期徒刑八月確定；於九十
    四年間，因竊盜案件，經本院於九十四年十二月二十二日以
    九十四年簡字第五二○六號判處有期徒刑三月確定，嗣與前
    開毒品危害防制條例罪定應執行有刑徒刑九月，並接續前開
    九十三年間之竊盜罪執行，均於九十五年五月十六日縮刑期
    滿執行完畢，此有臺灣高等法院被告前案紀錄表一件可按，
    其於有期徒刑執行完畢後五年內再犯本件有期徒刑以上之罪
    ，為累犯，依法加重其刑。爰審酌被告有施用毒品犯罪前科
    ，已如前述，素行非佳，而其經觀察勒戒後仍再犯相同罪行
    ，顯見意志不堅，惟念其犯罪係戕害自身，尚未害及他人，
    所犯情節非重，及犯罪後承認犯行，態度良好等一切情狀，
    量處如主文所示之刑。至扣案之海洛因殘渣袋一個，係被告
    所有，供施用第一級毒品海洛因所用之物，業據被告於本院
    審理時供述在卷，而該海洛因殘渣袋係已將海洛因摻水而無
    法磅秤，惟經檢驗結果呈嗎啡、海洛因反應，已如前述，是
    該包裝袋既與包裹之海洛因無法析離，不問屬於犯人與否，
    應依同條例第十八條第一項前段規定，宣告沒收銷燬之。
據上論斷，應依刑事訴訟法第二百七十三條之一第一項、第二百
九十九條第一項前段，毒品危害防制條例第十條第一項、第十八
條第一項前段，刑法第十一條前段、第四十七條，判決如主文。
本案經檢察官張誌洋到庭執行職務。
中    華    民    國    95    年    12    月    18    日
                  刑事第五庭    法  官  李麗珠
上列正本證明與原本無異。
如不服本判決，應於判決送達後10日內，向本院提出上訴狀。
                                書記官  王麗雯
中    華    民    國    95    年    12    月    21    日
附錄本判決論罪法條：
毒品危害防制條例第10條：
施用第1級毒品者，處6月以上5年以下有期徒刑。
施用第2級毒品者，處3年以下有期徒刑。


司法院資訊處製作；財團法人民間司法改革基金會備份。
